Wojciech Olech, Inż. Informatyki

Programista wysokiego i niskiego poziomu, elektronik-hobbysta

Uczę się programowania i pobocznie elektroniki od ponad 8 lat. Pracuję głównie z językami C, C++11/14/17 i Python3, dodatkowo okazyjnie ucząc się podstaw web-developmentu (HTML5, CSS3, JavaScript/TypeScript) oraz języków Rust i Kotlin. Większość doświadczenia komercyjnego mam w programowaniu mikrokontrolerów STM32 w języku C, oraz diagnozowaniu problemów sprzętowych na płytkach PCB. Znam język angielski i polski w stopniu komunikatywnym.

DOŚWIADCZENIE

ActiveLife Główny programista embedded

09 2021-05 2022

- Tworzenie oprogramowania do akwizycji danych biomedycznych na mikrokontroler STM32 i PC
- Implementacja bibliotek do obsługi modułów S2-LP i MAX30001 na mikrokontroler STM32
- · Diagnozowanie problemów sprzętowych prototypu urządzenia do akwizycji danych biomedycznych

STMicroelectronics Inżynier wsparcia technicznego

03.2020-03.2022

- Wspieranie klientów w zakresie problemów sprzętowych i programowych
- · Pomoc z doborem elementów na podstawie potrzeb klientów
- Przeprowadzanie szkoleń hands-on z zakresu obsługi czujników odległości z serii VL53

Teleinfomed Główny programista embedded

06.2019-11.2019

- Tworzenie oprogramowania na mobilne urządzenie do wykonywania badań EEG oparte na mikrokontrolerze STM32 i przetworniku A/D ADS1299
- Integracja urządzenia z aplikacją mobilną poprzez protokół BLE (GATT)
- Integracja urządzenia z systemem akwizycji poprzez REST API via WiFi
- Implementacja protokołu TFTP na STM32

Projekt Orion Główny programista/Team Leader

2016-Obecnie

Projekt Orion to studencki projekt łazika marsjańskiego budowanego na zawody European Rover Challenge. Projekt działa w ramach koła naukowego Microchip na Politechnice Lubelskiej.

- Implementacja oprogramowania sterującego podwoziem i ramieniem łazika na platformach Arduino i STM32
- Implementacja oprogramowania do komunikacji sieciowej między łazikiem a stacją bazową (PC), oraz jego sterowania, z użyciem protokołu gRPC

PROJEKTY

- Sterownik do obsługi modułu BLE HM-10 na STM32 (C++), razem z implementacją własnego protokołu BLERFComm i aplikacją desktopową do jego obsługi (C++/Qt)
- Sterownik do przetwornika DAC8532 na RaspberryPi (C++)
- Stacja pogodowa z API BLE na bazie shielda X-NUCLEO-IKS01A3 oraz modułu BlueNRG-M2SP (C), oraz aplikacja Androidowa do jej obsługi (Kotlin)
- Sterownik podwozia łazika marsjańskiego Orion, komunikujący się via Protocol Buffers ze stacją bazową (C++)
- Sterownik mini-łazika Orion oraz jego kontrolera, komunikujące się via nRF24L01+ poprzez JSON API (C++)

WYKSZTAŁCENIE

Zespół Szkół Elektronicznych w Lublinie | Technik Teleinformatyk

2013 - 2017

Politechnika Lubelska | Inżynier Informatyki

2017 - 2021

Tytuł pracy inżynierskiej: Akwizytor sygnałów analogowych oparty o RaspberryPi

Politechnika Lubelska | Magister Informatyki

2021 - Obecnie

Tytuł pracy magisterskiej: Analiza porównawcza metod śledzenia mobilnej platformy robotycznej

Zostałem polecony przez Filipa Demskiego. Wyrażam zgodę na przetwarzanie moich danych osobowych przez N7 Space w celu prowadzenia rekrutacji na aplikowane przeze mnie stanowisko.